【裁判字號】    97,抗,1003
【裁判日期】    971031
【裁判案由】    聲請定其應執行刑
【裁判全文】
臺灣高等法院刑事裁定                  97年度抗字第1003號
抗  告  人
即  受刑人  甲○○
                      4
上列被告因定應執行之刑案件，不服臺灣桃園地方法院97年7月8
日所為裁定（97年度聲字第1806號），提起抗告，本院裁定如下
：
    主  文
原裁定撤銷，發回臺灣桃園地方法院。
    理  由
一、原裁定意旨略以：受刑人甲○○因犯如附表等三罪，先後經
    法院判處如附表所示之刑，均均經確定在案。經聲請人聲請
    定其應執行之刑，審核後認聲請人之聲請為正當，爰裁定應
    執行有期徒刑十一月等語。
二、抗告意旨略以：抗告人所犯三罪減刑後分別為二月、五月、
    四月，總刑期為十一月，原審於定執行刑時未予酌減，顯然
    對抗告人甚為不公平，為此提起抗告等語。
三、按法律上屬於自由裁量之事項，有其外部性界限及內部性界
    限，並非概無拘束。依據法律之具體規定，法院應在其範圍
    選擇為適當之裁判者，為外部性界限；而法院為裁判時，應
    考量法律之目的，及法律秩序之理念所在者，為內部性界限
    。法院為裁判時，二者均不得有所踰越。在數罪併罰，有二
    裁判以上，定其應執行之刑時，固屬於法院自由裁量之事項
    ，然仍應受前揭外部性界限及內部性界限之拘束。而刑法有
    關定執行刑之規定，本即含有對受刑人為有利裁定之用意，
    此觀刑法第51條第5款，宣告多數有期徒刑者，於各刑中之
    最長期以上，各刑之合併刑期以下，定其刑期之規定觀之即
    明。又犯實質上數罪，其各罪既有獨立性，原應就宣告之各
    罪刑分別執行，然刑罰之目的重在感化，苟能使犯人達到改
    過遷善之目的，基於刑罰經濟之目的，並無就宣告之各刑一
    一執行之必要，故我國刑法採併合處罰制，至於執行刑期之
    長短，須斟酌犯罪之個數及各罪之情節輕重予以量定。
四、經查，抗告人所犯如附表所示之罪刑，其宣告刑原合計為有
    期徒刑二十二月，經依法減刑後計為有期徒刑十一月。則依
    上述說明，於定其應執行之刑時，即應考慮刑罰教化及經濟
    之目的，並斟酌刑法第51條定執行刑對於受刑人有利之規範
    意旨暨抗告人所為犯罪之個數及其情節輕重等情，本諸法律
    之具體規定、法律之目的及法律秩序之理念，妥適審慎決定
    其合併之刑期。原審就抗告人所減得之有期徒刑十一月，於
    定其應執行之刑時仍裁定為有期徒刑十一月，似未就前揭法
    律之規範意旨為合目的性之考量，已有未合；倘認被告犯行
    重大無予以併合處罰之必要，亦應於理由中詳敘其裁量之依
    據，始為適法，乃原審就此未置一詞，逕定為合併刑期之最
    長期，無異於一律執行宣告之各刑，顯有違刑法定應執行刑
    之目的及前揭法律意旨，自有未妥。抗告意旨執此指摘原裁
    定不當，為有理由，原審裁定既有如上未臻妥適之處，自應
    由本院將原裁定撤銷，發回詳予審酌，另為適法之決定。
據上論斷，應依刑事訴訟法第413條前段，裁定如主文。
中    華    民    國    97    年    10    月    31    日
                  刑事第十庭審判長法  官  楊炳禎
                                  法  官  李春地
                                  法  官  朱光仁
以上正本證明與原本無異。
不得再抗告。
                                  書記官  王宜玲
中    華    民    國    97    年    11    月    5     日


司法院資訊處製作；財團法人民間司法改革基金會備份。
